【裁判字號】    97,裁,210
【裁判日期】    970110
【裁判案由】    請求退稅
【裁判全文】
最  高  行  政  法  院  裁  定
                                     97年度裁字第00210號
上  訴  人  甲○○
被 上訴 人  臺南縣稅捐稽徵處
代  表  人  乙○○
上列當事人間請求退稅事件，上訴人對於中華民國96年3月22日
高雄高等行政法院95年度訴字第1135號判決，提起上訴，本院裁
定如下：
    主  文
上訴駁回。
上訴審訴訟費用由上訴人負擔。
    理  由
一、按對於高等行政法院判決之上訴，非以其違背法令為理由，
    不得為之，行政訴訟法第242條定有明文。依同法第243條第
    1項規定，判決不適用法規或適用不當者，為違背法令；而
    判決有同條第2項所列各款情形之一者，為當然違背法令。
    是當事人對於高等行政法院判決上訴，如依行政訴訟法第
    243條第1項規定，以高等行政法院判決有不適用法規或適用
    不當為理由時，其上訴狀或理由書應有具體之指摘，並揭示
    該法規之條項或其內容；若係成文法以外之法則，應揭示該
    法則之旨趣；倘為司法院解釋或本院之判例，則應揭示該判
    解之字號或其內容。如以行政訴訟法第243條第2項所列各款
    情形為理由時，其上訴狀或理由書，應揭示合於該條項各款
    之事實。上訴狀或理由書如未依此項方法表明，或其所表明
    者與上開法條規定不合時，即難認為已對高等行政法院判決
    之違背法令有具體之指摘，其上訴自難認為合法。
二、本件上訴人於民國81年9月23日將其所有坐落臺南縣後壁鄉
    ○○○段新港東小段（下稱新港東小段）409-6、409-66、
    409-67、409-74、409-75、409-76地號等6筆土地出售予訴
    外人林志鴻，於同年11月4日向被上訴人申報土地移轉現值
    ，經被上訴人核定應納土地增值稅，且據上訴人於同年11
    月24日繳納完畢在案。嗣上訴人於95年5月26日，以其曾於
    81年10月31日將其所有坐落新港東小段409-65、409-68、40
    9-69、409-70、409-71、409-196、409-197、409-198、409
    -199地號等9筆土地無償贈與臺南縣後壁鄉公所為由，請求
    被上訴人依現行土地稅法第31條第1項第2款規定，由其已繳
    納之土地增值稅中減除無償捐贈上揭9筆土地捐贈時公告現
    值計算之總額，重新核定土地增值稅，並退還溢繳之稅額，
    經被上訴人否准所請。上訴人不服，循序提起行政訴訟，遭
    原審判決駁回，乃對原審判決提起上訴，雖以該判決違背法
    令為由，惟因本件雖係在財政部95年3月22日臺財稅字第095
    04520060號函發布前已提出申請，然並非於原課稅處分法定
    救濟期間經過後5年內提出，自無上述財政部函釋之適用，
    是上訴意旨據以爭議，顯係執無涉之函釋為指摘；另於財政
    部95年12月6日臺財稅字第09504569920號函發布前，財政部
    並無關於如本件事實之退稅案件之請求時效為15年之令釋，
    且原審判決亦已敘明兩造其餘主張核與判決之結果無影響，
    故不逐一論述之意旨，是上訴意旨再執此函釋為爭議，顯係
    就與本件無涉且原審已論斷者，泛言原審判決未論斷；此外
    上訴意旨關於本件之捐贈應否減除之實體理由更是與原審判
    決論斷理由無涉之指摘，均非具體表明合於不適用法規、適
    用法規不當、或行政訴訟法第243條第2項所列各款之情形，
    難認對該判決之如何違背法令已有具體之指摘。末查，上訴
    意旨另主張為其本件請求權基礎之財政部70年2月17日臺財
    稅第31233號函，不僅非屬其在原審所主張之請求權基礎，
    且該函亦因停止適用，而未收錄於92年版土地稅法令彙編，
    依財政部92年11月26日臺財稅字第0920457120號令，已不得
    再予援用，故上訴意旨據以爭執，亦難謂對原審判決之如何
    違背法令已有具體之指摘。則依首揭說明，應認本件上訴為
    不合法。
三、依行政訴訟法第249條第1項前段、第104條、民事訴訟法第
    95條、第78條，裁定如主文。
中    華    民    國    97    年    1     月    10    日
                    最高行政法院第二庭
                        審判長法官  高  啟  燦
                              法官  林  茂  權
                              法官  黃  合  文
                              法官  廖  宏  明
                              法官  楊  惠  欽
以  上  正  本  證  明  與  原  本  無  異
中    華    民    國    97    年    1     月    11    日
                              書記官  張  雅  琴


司法院資訊處製作；財團法人民間司法改革基金會備份。
